【裁判字號】    98,易,1076
【裁判日期】    990129
【裁判案由】    毒品危害防制條例
【裁判全文】
臺灣苗栗地方法院刑事判決              98年度易字第1076號
公  訴  人  臺灣苗栗地方法院檢察署檢察官
被      告  甲○○
上列被告因違反毒品危害防制條例案件，經檢察官提起公訴（98
年度毒偵字第1424、1431號），被告於本院審理時就被訴事實為
有罪之陳述，經本院裁定進行簡式審判程序，判決如下：
    主      文
甲○○施用第二級毒品，處有期徒刑肆月，如易科罰金，以新臺
幣壹仟元折算壹日。又施用第二級毒品，處有期徒刑肆月，如易
科罰金，以新臺幣壹仟元折算壹日；扣案之吸食器壹組沒收。應
執行有期徒刑陸月，如易科罰金，以新臺幣壹仟元折算壹日；扣
案之吸食器壹組沒收。
    事實及理由
一、犯罪事實：
  (一)甲○○前於民國88年間因施用毒品案件，經本院裁定送觀察
    、勒戒後，因認有繼續施用毒品之傾向而裁定令入戒治處所
    施以強制戒治，嗣因上開強制戒治成效經評定合格，而於88
    年9 月3 日停止戒治，所餘期間交付保護管束，於89年2 月
    11日保護管束期滿而執行完畢，並由臺灣苗栗地方法院檢察
    署檢察官以89年度戒毒偵字第21號為不起訴處分確定。又於
    95年間因施用毒品案件，經本院裁定送觀察、勒戒後，認有
    繼續施用毒品之傾向，再經本院裁定令入戒治處所施以強制
    戒治，嗣因上開強制戒治成效經評定合格，而於95年5 月15
    日停止戒治，所餘期間交付保護管束，於96年7 月23日保護
    管束期滿視為強制戒治執行完畢，並由臺灣苗栗地方法院檢
    察署檢察官以96年度戒毒偵字第24號為不起訴處分確定。
  (二)詎甲○○猶未知悛改，於前次強制戒治執行完畢釋放後5 年
    內，各基於施用第二級毒品甲基安非他命之犯意，先於98年
    7 月22日晚上11時許，在位於苗栗縣南庄鄉之火葬場旁附近
    某路旁，以將甲基安非他命置於玻璃頭吸食器內（未扣案）
    ，並以火加熱燒烤後使成煙霧，再吸食該煙霧之方式，施用
    第二級毒品甲基安非他命1 次。又於98年11月8 日中午12時
    許，在其位於苗栗縣三灣鄉永和山水庫旁之工寮內，以將甲
    基安非他命置於玻璃頭吸食器內，並以火加熱燒烤後使成煙
    霧，再吸食該煙霧之方式，施用第二級毒品甲基安非他命1
    次。嗣分於98年7 月24日下午1 時50分許、98年11月11日，
    為警持本院核發之搜索票至苗栗縣頭份鎮三灣鄉大坪村山區
    某鐵皮屋及其位於苗栗縣頭份鎮○○路○ 段471 號住處、苗
    栗縣三灣鄉永和山水庫旁之工寮內等處執行搜索，並在苗栗
    縣三灣鄉永和山水庫旁之工寮內扣得其所有之安非他命吸食
    器1 組，且經其同意採集尿液送驗結果均呈安非他命、甲基
    安非他命陽性反應，因而查獲上情。
二、上開犯罪事實，有下列事證足資證明：
  (一)被告甲○○於警詢、偵查中及本院審理時之自白。
  (二)卷附之中山醫學大學附設醫院檢驗科藥物檢測中心分別於98
    年8 月13日、98年11月26日出具之尿液檢驗報告、苗栗縣警
    察局竹南分局偵辦毒品案件尿液鑑驗代碼對照表、苗栗縣警
    察局頭份分局毒品犯罪嫌疑人尿液採驗作業管制紀錄各1 份
    、濫用藥物尿液檢驗檢體監管紀錄表2 份及現場照片8 張。
  (三)扣案之安非他命吸食器1組。
  (四)卷附臺灣高等法院被告前案紀錄表及臺灣苗栗地方法院檢察
    署刑案資料查註紀錄表各1 份。
三、核被告甲○○所為，均係犯毒品危害防制條例第10條第2 項
    之施用第二級毒品罪。被告施用前持有第二級毒品之低度行
    為，應為施用之高度行為吸收，不另論罪。又被告先後2 次
    施用第二級毒品犯行，犯意各別，應予分論併罰。爰審酌被
    告經歷觀察、勒戒及強制戒治之處遇措施後，仍未能自我克
    制以戒除毒癮，猶為本案之施用第二級毒品行為，戕害自身
    健康，並生對於社會安全與公共秩序之潛在危害，惟念其犯
    罪後坦承犯行，其所為主要係戕害自身，並未直接積極損害
    他人之利益及其生活狀況、智識程度、施用毒品次數暨衡酌
    檢察官具體求刑之範圍等一切情狀，各量處如主文所示之刑
    ，並諭知易科罰金之折算標準，暨定其應執行之刑併諭知易
    科罰金之折算標準。
四、扣案之吸食器1 組，係被告所有且係供其施用毒品所用之工
    具，業據被告陳明在卷，爰依刑法第38條第1 項第2 款之規
    定宣告沒收。至於警方在苗栗縣頭份鎮三灣鄉大坪村山區某
    鐵皮屋內扣得之夾鏈袋、塑膠刮勺各1 個，雖係被告所有，
    惟被告否認係供施用毒品所用，且無證據證明係被告供本案
    施用毒品所用之物，爰不予宣告沒收，併此敘明。
五、應適用之法條：
  (一)刑事訴訟法第284 條之1 、第273 條之1 第1 項、第299 條
    第1 項前段、第310 條之2 、第454 條第1 項。
  (二)毒品危害防制條例第10條第2 項。
  (三)刑法第11條前段、第41條第1 項前段、第51條第5 款、第38
    條第1 項第2 款。
六、如不服本判決，應於判決送達10日內，以書狀敘述理由，向
    本院提出上訴（須附繕本）；上訴書狀如未敘述理由，應於
    上訴期間屆滿後20日內補提理由書於本院。
七、本案經檢察官黃俊鳴到庭執行職務。
中    華    民    國    99    年    1     月    29    日
                  刑事第三庭    法  官  林佩儒
以上正本證明與原本無異。
                                書記官  陳玲君
中    華    民    國    99    年    1     月    29    日
附錄本案論罪法條全文：
毒品危害防制條例第10條
施用第一級毒品者，處6 月以上5 年以下有期徒刑。
施用第二級毒品者，處3年以下有期徒刑。

司法院資訊處製作；財團法人民間司法改革基金會備份。
